臺灣臺南地方法院刑事判決　　　　　　　　　　　　　九十年度易字第二一八一號
　　公　訴　人　臺灣台南地方法院檢察署檢察官
　　被　　　告　甲○○○
　　選任辯護人　林俊生
右列被告因妨害名譽案件，經檢察官提起公訴（九十年偵字第一０九五七號），本院
判決如左：
    主  文
甲○○○意圖散布於眾，而指摘足以毀損他人名譽之事，處拘役伍拾日，如易科罰金
，以佰元折算壹日。
    事  實
一、甲○○○前於民國（下同）八十九年間因連續傷害己○○○案件，經本院以八十
    九年度營簡字第三四三號判處拘役五十日，並經本院管轄之第二審合議庭以八十
    九年度南簡上字第一九八號判決駁回上訴確定。己○○○因而於八十九年十二月
    二十七日對甲○○○提起民事侵權行為損害賠償事件，請求甲○○○給付醫療費
    用新臺幣（下同）六千八百十八元及精神慰撫金五十萬元。詎甲○○○竟因而心
    生怨隙，於九十年一月四日二十時許，在台南縣六甲鄉○○街八十九巷十二號、
    同巷十號之三及同巷十號之五己○○○、庚○○及戊○○（均為己○○○之子）
    之住處前撒冥紙及丟雞蛋，並意圖散布於眾，具體指摘「你們蓋房子的錢是向客
    兄要的，不要臉」（台語）等語，足以毀損己○○○、庚○○及戊○○名譽之事
    。
二、案經己○○○、庚○○及戊○○訴請臺灣臺南地方法院檢察署檢察官偵查起訴。
    理  由
一、訊據被告甲○○○固不否認有在告訴人己○○○、庚○○及戊○○住處前丟雞蛋
    、撒冥紙等情，然矢口否認有何誹謗之犯行，辯稱：當天拿著雞蛋及冥紙是要祭
    拜祖父，因己○○○曾罵伊討客兄，伊才前往理論，要己○○○說是哪個討客兄
    ，把他找出來，這樣對伊丈夫及孩子才有交代云云。
二、按刑法第三百十條誹謗罪之成立，須行為符合三要件：（一）具有散布於之意圖
    及誹謗故意；（二）須有指摘或傳述之行為；（三）所指摘或傳述者，足以毀損
    他人名譽。經查，右開事實，業據告訴人庚○○指訴：當天晚上有保誠人壽保險
    股份有限公司（下稱保誠人壽）的經理及丁○○來我家中邀我進公司，我聽到被
    告罵我們房子是討客兄來的，又說拿五十萬元給你們花等語甚詳，核與目擊證人
    丁○○證稱：我是在保誠人壽工作，當天和經理吳金芳、丙○○及一位主任一起
    到告訴人庚○○住處商談進公司工作之事，後來有人打手機給我，但因收訊不佳
    ，所以我到庚○○住處外面接聽，那時看到被告在庚○○及戊○○家外面丟雞蛋
    ，又罵己○○○討客兄，你要五十萬元我可以給你五十萬元，並且撒冥紙等語相
    符，復有本院八十九年度營簡字第三四三號判決、己○○○刑事附帶民事訴訟起
    訴狀、本院九十年度訴字第一三四七號判決及現場照片七幀在卷可憑，足可認定
    被告係因知悉己○○○請求民事賠償慰撫金五十萬元，故憤而前往告訴人三人之
    住處，以丟雞蛋及撒冥紙之方式洩憤，並具體指摘己○○○討客兄等語。雖被告
    辯稱：丁○○當天並不在場云云，惟查，證人丙○○亦到庭結稱：當天我與經理
    吳金芳及丁○○一同去庚○○家，當時聽到外面有雜音，丁○○有出去外面等語
    ，復有保誠人壽九十一年一月十日（九一）保誠總字第００二七號函附之庚○○
    報聘資料在卷可稽，足證證人丁○○於九十年一月四日二十時許，確有前往庚○○住處邀其進公司工作，至證人丙○○供稱當天係拿公司離職書給鐘杰簽云云，
    恐係誤記所致，且與事實不符，不足採信。又被告復辯稱：縱證人丁○○當日確
    係在庚○○住處，但並未在己○○○及戊○○住處，何以知悉被告有無誹謗己○○○及戊○○？況證人丁○○於偵訊時並未明確證述被告係罵己○○○討客兄，
    應係證人丁○○將被告質問告訴人之話語誤為誹謗云云。惟查，台南縣六甲鄉○○街八十九巷十二號、同巷十號之三及同巷十號之五，係告訴人己○○○、庚○○及戊○○之住處，且上開房屋均相互仳鄰，此據告訴人三人供承在卷，並有庚○○、戊○○與建商簽訂之合建契約書一份在卷可憑，則證人丁○○走出庚○○
    住處接聽電話，可清楚見聞被告在戊○○及己○○○住處外之言行，當屬無疑，
    又證人丁○○於本院審理時已明確供述確曾聽聞被告誹謗己○○○討客兄等語，
    則被告辯稱僅係單純質問云云，顯係事後卸責之詞，不足採信。至證人乙○○雖
    到庭證稱：八十八年五月時，曾聽到己○○○罵被告討客兄一次，後來我因案出
    庭，庭訊後己○○○又罵被告討客兄云云，然證人乙○○所述情形均係八十八年
    間之事，縱己○○○曾罵被告討客兄，然迄今亦已時隔一年之久，倘謂被告因一
    年多前遭己○○○辱罵之事而前往理論質問，實難令人置信，況由證人丁○○之
    供述已足證被告誹謗之事實，證人乙○○之供詞既與本件待證事實無直接關聯，
    自無庸加以審酌。縱上所述，被告在告訴人三人住處外高聲具體指摘己○○○討
    客兄等語，使告訴人三人之左右鄰舍及往來民眾均得聽聞，足證被告有散布於眾
    之意圖及誹謗故意，且所具體指摘之事足以使己○○○及身為人子之庚○○、戊○○蒙羞而毀損渠等名譽，則本件事證明確，被告犯行足以認定，應依法論科。
二、核被告所為，係犯刑法第三百十條第一項之誹謗罪。被告以一行為觸犯三誹謗罪
    ，為想像競合犯，應依刑法第五十五條前段規定，從一重處斷。爰審酌被告連續
    傷害己○○○後猶不思悔改，竟又前往告訴人三人住處惡意投擲雞蛋、撒冥紙並
    誹謗告訴人三人以洩憤，其犯罪之手段、所生損害及犯罪後態度等一切情狀，量
    處如主文所示之刑，並諭知易科罰金之折算標準，以示懲儆。
據上論斷，應依刑事訴訟法第二百九十九條第一項前段，刑法第三百十條第一項，第
五十五條前段、第四十一條第一項前段，罰金罰鍰提高標準條例第一條前段、第二條
，判決如主文。
本案經檢察官曲鴻煜到庭執行職務
中      華      民      國      九十一      年      三      月    七    日
                                  臺灣臺南地方法院刑事第二庭
                                      審判長法官  侯明正
                                            法官  鄭燕璘
                                            法官  林中如
右正本證明與原本無異。
如不服本判決，應於收受本判決後十日內，向本院提出上訴狀。（須附繕本）
中      華      民      國      九十一      年      三      月    八    日
                                      書  記  官  楊建新
附錄本案論罪科刑法條：
刑法第三百十條第一項
意圖散布於眾，而指摘或傳述足以毀損他人名譽之事者，為誹謗罪，處一年以下有期
徒刑、拘役或五百元以下罰金。
